sl-SI: Združljivost z odprtino za dimnik: Na voljo kot dodatek; Ne; Da; Drugo
sk-SK: Kompatibilita s vývodom na komín pre kachle: Dostupný doplnok; Nie; Áno; Iné
en: Stove jack compatibility: Add-on available; No; Yes; Other
ja: ストーブジャック互換性: アドオン利用可能; いいえ; はい; その他
zh-CN: 炉具烟囱口兼容性: 提供附加配件; 否; 是; 其他
ru: Совместимость с дымоходом: Доступен дополнительный компонент; Нет; Да; Другое
ko: 스토브 잭 호환성: 추가 기능 사용 가능; 아니요; 예; 기타
hu: Kályhacső-kivezetés kompatibilitása: Kiegészítő elérhető; Nem; Igen; Egyéb
pt-BR: Fogão compatibilidade com abertura para chaminé: Complemento disponível; Não; Sim; Outro
tr: Soba çıkışı uyumluluğu: Eklenti mevcut; Hayır; Evet; Diğer
fi: Piipun läpiviennin yhteensopivuus: Lisäosa saatavilla; Ei; Kyllä; Muu
lt-LT: Suderinamumas su krosnelės anga: Galima įsigyti kaip priedą; Ne; Taip; Kita
nb: Kompatibilitet med komfyrkontakt: Ekstrautstyr tilgjengelig; Nei; Ja; Annet
sv: Kompatibilitet med kaminrörsöppning: Tillägg tillgängligt; Nej; Ja; Övrigt
da: Kompatibilitet med stove jack: Tilføjelse tilgængelig; Nej; Ja; Andet
es: Compatibilidad con el conducto de la estufa: Complemento disponible; No; Sí; Otro
zh-TW: 柴爐煙囪孔相容性: 可選擇附加元件; 否; 是; 其他
cs: Kompatibilita s kamnovými trubkami: Možnost přidání doplňku; Ne; Ano; Jiné
th: ความเข้ากันได้ของช่องต่อเตา: มีอุปกรณ์เสริมจำหน่าย; ไม่ใช่; ใช่; อื่นๆ
it: Compatibilità con il passaggio del tubo della stufa: Componente aggiuntivo disponibile; No; Sì; Altro
pt-PT: Compatibilidade com saída para tubo de fogão: Suplemento disponível; Não; Sim; Outro
ro-RO: Compatibilitate cu racord pentru sobă: Add-on disponibil; Nu; Da; Altele
de: Kompatibilität mit Ofenrohrdurchführung: Als Add-on erhältlich; Nein; Ja; Andere
el: Συμβατότητα με υποδοχή σόμπας: Διατίθεται πρόσθετο; Όχι; Ναι; Άλλο
bg-BG: Съвместимост с отвор за печка в палатка: Налична добавка; Не; Да; Друго
fr: Compatibilité avec un passage pour tuyau de poêle: Complément disponible; Non; Oui; Autre
vi: Khả năng tương thích của giắc cắm bếp: Có sẵn tiện ích bổ sung; Không; Có; Khác
nl: Kacheldoorvoer compatibiliteit: Uitbreiding beschikbaar; Nee; Ja; Overig
hr-HR: Kompatibilnost s utičnicom za štednjak: Dostupan dodatak; Ne; Da; Ostalo
pl: Zgodność z kuchenką: Dostępne jako dodatek (add on); Nie; Tak; Inne